臺灣臺中地方法院民事裁定　　　　　　 100年度司護字第34號
聲　請　人　臺中市政府
法定代理人　胡志強
受　安置人　B152　　真實.
法定代理人　B152M　 真.
上列當事人聲請繼續安置事件，本院裁定如下：
    主  文
准將受安置人B152自民國一百年三月十七日起延長安置個月。
聲請程序費用由聲請人負擔。
    理  由
一、本件聲請意旨略以：受安置人B152為未滿十二歲之兒童（依
    兒童及少年福利法第四十六條規定「不得揭露足以識別兒童
    及少年身分之資訊」，真實姓名、年籍、住所詳卷對照表）
    ，受安置人之生父原為受安置人之法定代理人，於民國九十
    九年四月底，生父因受安置人偷竊說謊，持水管責打受安置
    人，致受安置人受有左手臂、左小腿紅腫瘀傷等傷害；又因
    受安置人隱瞞其生父與生母聯繫，生父於同年十二月十一日
    知悉上情，即以橡皮水管責打受安置人，致受安置人受有背
    部、四肢瘀傷等傷害。由於受安置人之生父確有不當管教之
    情，業經本院以九十九年度司護字第二一二號裁定准予繼續
    安置三個月。受安置人之生母B152M於九十九年十二月十三
    日向本院聲請改定受安置人之監護人，於一百年一月十八日
    進行調解程序，受安置人之生父與生母約定受安置人之權利
    義務改由生母行使或負擔，惟受安置人之生母與生父在教育
    受安置人之觀念及認知不同，若兩人未達成共識，恐造成受
    安置人藉故犯錯再次受到不當管教，或生父與生母再次爭奪
    親權，致影響受安置人之身心發展，評估受安置人於其生父
    母完成親職教育前不適宜返家，爰依兒童及少年福利法第三
    十七條第二項規定，聲請准予裁定延長安置三個月等語。並
    提出臺中市政府社會工作員個案訪視處理建議表、戶籍謄本
    影本等為證。
二、按兒童及少年有下列各款情形之一，非立即給予保護、安置
    或為其他處置，其生命、身體或自由有立即之危險或有危險
    之虞者，直轄市、縣（市）主管機關應予緊急保護、安置或
    為其他必要之處置：（一）兒童及少年未受適當之養育或照
    顧。（二）兒童及少年有立即接受診治之必要，而未就醫者
    。（三）兒童及少年遭遺棄、身心虐待、買賣、質押，被強
    迫或引誘從事不正當之行為或工作者。（四）兒童及少年遭
    受其他迫害，非立即安置難以有效保護者；直轄市、縣（市
    ）主管機關依前條規定緊急安置時，應即通知當地地方法院
    及警察機關，並通知兒童及少年之父母、監護人。但其無父
    母、監護人或通知顯有困難時，得不通知之。緊急安置不得
    超過七十二小時，非七十二小時以上之安置不足以保護兒童
    及少年者，得聲請法院裁定繼續安置。繼續安置以三個月為
    限，必要時，得聲請法院裁定延長之，兒童及少年福利法第
    三十六條第一項、第三十七條第一、二項定有明文。
三、經核受安置人B152為未滿十二歲之兒童，其未受生父適當之
    保護照顧，經本院以九十九年度司護字第二一二號民事裁定
    准予繼續安置三個月等情，業據聲請人提出上開事證附卷為
    憑，自堪認聲請人之主張為真實。復徵之卷附前揭訪視處理
    建議表略以：1.受安置人之生父母於九十二年間離婚，約定
    受安置人之權利義務由生父行使或負擔，生母為照顧受安置
    人，仍與受安置人及其生父同住。九十五年十月二十八日，
    生父於酒後欲親受安置人，受安置人拒絕，生父以為受安置
    人係受生母唆使，竟動手毆打受安置人之生母，受安置人目
    睹整個過程，生母即未繼續與生父同住。其間生母多次連絡
    生父，要求與受安置人見面或通話，均遭生父拒絕。2.九十
    九年十一月間，受安置人之生父透過親戚向生母表示，其與
    再婚配偶離婚，希望生母搬回同住並照顧受安置人，生母懾
    於過去受暴情事而拒絕，生父竟阻止生母探視受安置人。同
    年十二月十一日，生父因發現受安置人私自與其生母連絡，
    遭生父毆打成傷，並在電話中恐嚇生母：要至其住處開槍、
    要讓其死得很難看、要打死受安置人等。3.受安置人之生母
    於九十九年十二月十三日向本院聲請改定受安置人之監護人
    ，於一百年一月十八日進行調解程序，受安置人之生父與生
    母約定受安置人之權利義務改由生母行使或負擔，生父則依
    約定時間探視受安置人。評估受安置人之生母B152M雖適於
    將受安置人接回照顧，惟考量受安置人之生父母對於教育受
    安置人之方式未有共識，恐造成受安置人藉故犯錯而遭受不
    當管教，或受安置人之生父母又再次爭取親權，影響受安置
    人之身心發展，聲請人已安排受安置人之生父母接受強制性
    親職教育，目前課程尚未完成，受安置人暫不適合返家等情
    。是衡之上情，受安置人雖經安置，然其尚屬年幼，猶賴家
    庭親職功能健全及輔導，惟受安置人之生父對受安置人施以
    不當管教，又妨礙生母探視受安置人，顯然不適於照顧受安
    置人；受安置人之生母業於一百年一月十八日本院調解程序
    時，與受安置人之生父約定受安置人之權利義務改由生母行
    使或負擔，生父則依約定時間探視受安置人，惟受安置人之
    生父母對於保護教育受安置人之理念不同，均有接受強制性
    親職教育之必要，足見受安置人之生母尚無法提供受安置人
    關懷、適宜之成長環境，且目前尚無其他親屬具備照顧養育
    受安置人之能力。是本院認基於受安置人之利益，為提供受
    安置人較為安全、妥適之生活教養環境，自有予以延長安置
    並妥予保護受安置人之必要。依前揭法條規定，聲請人上揭
    聲請延長安置受安置人，核無不合，應予准許。
四、依非訟事件法第二十一條第一項前段，裁定如主文。
中    華    民    國    100    年    3    月    16    日
                    家事法庭  司法事務官  羅欣寧
上正本證明與原本無異。
如不服本件裁定，得於裁定書送達之翌日起十日內，以書狀敘述
理由，向本庭提起抗告。並應繳納抗告費新臺幣一千元（需附繕
本）。
中    華    民    國    100    年    3    月    16    日
                              書  記  官  賴惠美